

Profil

Créative, organisée, volontaire et déterminée, j'ai toujours été attiré par cette liberté de créer. Actuellement cadre de 29 ans, j'ai eu la chance de pouvoir évoluer grâce à des projets divers et variés dans des univers agiles de Paris à Marseille. Convaincue que l'expérience utilisateur est clé dans le développement d'un produit je sais apporter ce feedback aux différentes équipes afin que tous ensemble nous arrivions à un produit canon!

Aujourd'hui j'aspire à de nouveaux challenges et j'espère partager mon dynamisme, ma bonne humeur et ma créativité!

Experiences

Dougs - Product Designer UX/UI - Aujourd'hui (CDI) Octobre 2023 - Remote Startup - Cabinet d'expertise comptable en ligne

- Conduite d'interviews qualitatives (comptables et clients)
- Analyses quantitatives (Clarity, Mixpanel)
- Animation d'ateliers métiers et restitution des audits
- Conception de wireframes, maquettes et prototypes interactifs
- Optimisation et évolution du design system

Fulll - UX/UI Designer mobile - 1 an (CDI)
Septembre 2022 - Octobre 2023 - Aix-en-Provence
Startup - Logiciels de production pour experts-comptables

- Designer unique pour 5 applications mobiles (iOS/Android)
- Collaboration inter-gammes pour assurer une homogénéité visuelle (web et mobile)
- Récolte des besoins et création de wireframes, maquettes et prototypes
- Création et maintenance du design system mobile

Mailinblack - UX/UI Designer - 2 ans (CDI)
Septembre 2020 - Septembre 2022 - Marseille
Startup - Solution de protection contre les menaces numériques

- Leader sur le produit « Phishing Coach »
- Conduite d'interviews utilisateurs et restitution d'audits
- Animation de focus groups et ateliers d'idéation
- Conception de wireframes, maquettes et design system
- Design pour les univers web, mobile responsive et apps mobiles

Banque de France - Consultante UX UI Designer - 6 mois (Mission) Avr.2020 - Septembre 2020 - Paris - Secteur Innovation

- Interviews utilisateurs et restitution d'audits
- Animation de focus groups et ateliers d'idéation
- Conception de wireframes, maquettes et design system
- Design pour les univers web et mobile responsive

Budgetbox - Responsable Studio - 3 ans et 9 mois (CDI) Septembre 2017 - Avril 2020 - Paris PME spécialisée dans le shopping connecté pour la grande distribution

- Encadrement d'une équipe de 3 designers, outils et process
- Gestion de projets et relation clients/prestataires
- Design web/mobile (responsive, iOS, Android)
- Wireframes, design system, maquettes
- Création de l'identité visuelle de l'entreprise

Contact

ayrault.marlene@gmail.com ayraultmarlene.fr

Formations

2020 - Formation - Design Thinking (26 Academy)

2017 - Formation - Management (Demos)

2017 - Licence - UX/UI Design (La Fonderie de l'image)

2016 - Bachelor - Gestion de projet multimedia (IIM)

2015 - BTS - Design graphique (Garamont)

2013 - BAC PRO - Communication visuelle (Garamont)

2012 - CAP - Dessinateur d'exécution (Garamont)

Compétences

- UX Research
- Restitution d'audit
- Analyse de données
- Force de proposition
- Wireframing
- Design UI
- Veille et tendances
- Prototypage
- Web/mobile
- Motion design
- Travail d'équipe

Mix Panel, Clarity

Figjam, Miro, Lucid

Figma, Sketch, XD

Jira, Notion, Github, Productboard

Suite Adobe

Langues

Français : maternelle Anglais : lu, écrit, parlé

Centres d'intérêts

- Grande fan de jeux de société (Unlock, Dixit...)
- Amoureuse des animaux (Brigitte Bardot dans l'âme)